臺灣臺中地方法院刑事判決　　　　　96年度豐交簡上字第30號
上　訴　人　臺灣臺中地方法院檢察署檢察官
被　　　告　丁○○
　　　　　　　　　　之1號
上列上訴人因被告過失傷害案件，不服本院臺中簡易庭95年度豐
交簡字第423號中華民國95年11月30日第一審簡易判決（聲請簡
易處刑案號：臺灣臺中地方法院檢察署95年度偵字第23030號）
，提起上訴，本院管轄之第二審合議庭判決如下：
    主    文
上訴駁回。
丁○○緩刑貳年。
    犯罪事實及理由
 犯罪事實及理由
一、本案經本院審理結果，認第一審判決認事用法及量刑均無不
    當，應予維持，其中除第一審簡易判決書事實及理由欄五第
    三行記載「修正前第五十五條」應更正為「第五十五條」、
    第四行記載「，修正前罰金罰鍰」應更正為「，罰金罰鍰提
    高標準條例第一條前段、修正前罰金罰鍰」，及證據部分增
    列被告丁○○於本院審理時之自白外，其餘均引用第一審簡
    易判決書（包括聲請簡易判決處刑書）記載之事實、證據及
    理由。（如附件）
二、上訴意旨以：茲據告訴人甲○○、丙○○以其等二人因本案
    車禍遭被告過失傷害後，告訴人甲○○迄今仍有頭昏、行動
    不便之症狀，飽受暈眩之苦，且被告犯後未與告訴人甲○○
    、丙○○達成和解，犯後態度不佳，原審僅判處被告拘役四
    十日，量刑顯然過輕，為此請求上訴等語。惟查，被告已與
    告訴人甲○○、丙○○於民國九十六年一月九日，在本院臺
    中簡易庭調解成立，業據告訴人甲○○、丙○○於本院準備
    程序期日陳明在卷（見本院卷二三頁），並有本院臺中簡易
    庭九十六年度中調字第十二號調解筆錄在卷可稽，且告訴人
    甲○○、丙○○於本院審理時均表明願意原諒被告等語（見
    本院卷三八頁），堪認被告犯後已具悔意、態度尚屬良好。
    原審認被告過失傷害罪行事證明確，並為新舊法比較對被告
    有利與不利之情形後，適用刑法第二條第一項前段、第二百
    八十四條第一項前段、第五十五條（原判決事實及理由欄五
    誤載為修正前第五十五條，應予更正）、（修正前）第六十
    二條前段、罰金罰鍰提高標準條例第一條前段（原判決事實
    及理由欄五漏載，應予更正）之規定，判處被告拘役四十日
    ，並依（修正前）刑法第四十一條第一項前段及（修正前）
    罰金罰鍰提高標準條例第二條之規定，諭知易科罰金之折算
    標準，認事用法並無違誤，量刑亦屬妥適。上訴人以前揭事
    由提起上訴，指摘原審量刑過輕，核無理由，應予駁回。
三、又被告未曾因故意犯罪受有期徒刑以上刑之宣告，有臺灣臺
    中地方法院檢察署刑案資料查註紀錄表及臺灣高等法院被告
    前案紀錄表各一件在卷可按，茲念其因一時失慮，致罹刑章
    ，且被告已與告訴人甲○○、丙○○達成和解並賠償損害，
    告訴人甲○○、丙○○亦均於本院審理時當庭表示願意原諒
    被告，給予被告緩刑之機會等語（見本院卷三八頁），被告
    經此偵審程序，當知所警惕，信無再犯之虞，本院認所宣告
    之刑以暫不執行為適當，併予宣告緩刑二年，以啟自新。又
    參諸「犯罪在新法施行前，新法施行後，緩刑之宣告，應適
    用新法第七十四條之規定」（最高法院九十五年第八次刑事
    庭會議決議意旨參照），則本案關於宣告被告緩刑部分，自
    應適用修正後刑法第七十四條第一項第一款之規定，附此敘
    明。
據上論斷，應依刑事訴訟法第四百五十五條之一第一項、第三項
、第三百七十三條、第三百六十八條，刑法第七十四條第一項第
一款，判決如主文。
本案經檢察官乙○○到庭執行職務。
中　　華　　民　　國　　96　　年　　3 　　月　　16　　日
                  刑事第九庭  審判長法  官  周瑞芬
                                    法  官  莊秋燕
                                    法  官  何世全
上正本證明與原本無異。
不得上訴。
                                    書記官  童洪芳美
中　　華　　民　　國　　96　　年　　3 　　月　　16　　日
